【裁判字號】    97,重上更(三),48
【裁判日期】    970701
【裁判案由】    毒品危害防制條例
【裁判全文】
臺灣高等法院臺中分院刑事判決    97年度重上更(三)字第48號
上  訴  人
即  被  告  丁○○
上  訴  人
即  被  告  乙○○
                    號
                    另案於臺灣臺中監獄執行中
上列二人共同
指定辯護人  本院公設辯護人  丙○○
上列上訴人因毒品危害防制條例案件，不服臺灣彰化地方法院94
年度訴字第952號中華民國95年3月10日第一審判決（起訴案號：
臺灣彰化地方法院檢察署93年度偵字第5082號、3237號、4548號
），提起上訴，經最高法院第3次發回更審，本院判決如下：
    主  文
原判決關於丁○○販賣第一、二級毒品、轉讓第一、二級毒品及
定應執行刑等部分，及乙○○部分均撤銷。
丁○○連續販賣第一級毒品，累犯，處有期徒刑拾參年，扣案如
附表一編號２、３、４所示之物均沒收，未扣案販賣第一級毒品
所得財物，應如附表三之一之(一)所示，宣告沒收及抵償。又共同
連續販賣第二級毒品，累犯，處有期徒刑陸年，扣案如附表一編
號１所示之物沒收銷燬之，扣案如附表一編號２、３、４、５所
示之物均沒收，未扣案販賣第二級毒品所得財物，應如附表三之
一之(二)所示，宣告沒收及抵償。主刑部分應執行有期徒刑拾伍年
。
乙○○共同連續販賣第二級毒品，累犯，處有期徒刑伍年陸月，
扣案如附表一編號２、３、４、５所示之物均沒收，已扣案販賣
第二級毒品所得土造槍管半成品1支，應如附表三之二之１所示
，宣告沒收。未扣案販賣第二級毒品所得財物，應如附表三之二
之２所示，宣告沒收及抵償。
    事  實
一、丁○○（原名劉全崇，綽號「古意」，所犯槍砲彈藥刀械管
    制條例部分業經判決確定）前曾因竊盜案件，經臺灣雲林地
    方法院於民國90年3月19日以89年度易字第487號判處有期徒
    刑7月確定，於91年7月20日縮短刑期執行完畢，仍不知悔改
    ，明知海洛因及甲基安非他命為毒品危害防制條例所管制之
    第一、二級毒品，不得販賣，竟基於意圖營利販賣第一級毒
    品海洛因及第二級毒品甲基安非他命之概括犯意，於下列所
    示時間地點，連續販賣第一級毒品海洛因及第二級毒品甲基
    安非他命：
(一)自93年1、2月間某日起至同年2月11日止，由黃進添（綽號
    「阿添」）以家中（04）0000000號電話，撥打丁○○所有
    門號0000000000號行動電話，兩人相約至彰化縣溪湖鎮○○
    路328巷50弄28號附近，（販毒所得如附表二，下同）由
    丁○○連續販賣海洛因予黃進添5次；又連續販賣甲基安非
    他命予黃進添2次，每次交易金額均為新台幣（下同）1千元
    ，其中1次係由丁○○單獨販賣甲基安非他命予黃進添，
    另其中1次係由丁○○指示與其共同基於販賣第二級毒品
    犯意聯絡及行為分擔之余翹延 (業經臺灣彰化地方法院以94
    年度訴字第952號判處有期徒刑8年6月，並經本院駁回上訴
    確定)交甲基安非他命予黃進添，由黃進添交付1千元予余翹
    延轉交丁○○。合計販賣海洛因所得為5千元，販賣甲基安
    非他命所得為2千元。（未扣案，以黃進添所述購買海洛因5
    次及購買甲基安非他命最低次數2次及價格每次1包1千元計
    算，為有利丁○○之認定）
(二)自93年1月底某日起至同年2月間某日止，在彰化縣埔心鄉○
    ○村○○路○段279巷口附近，由乙○○出面向丁○○購買第
    二級毒品甲基安非他命2次，交易金額分別為5百元、1千元
    ，合計販賣所得為1千5百元（未扣案，以乙○○所述之次數
    2次，及金額5百元、1千元各1次計算，為有利丁○○之認定
    ）。其中1次係由丁○○單獨販賣甲基安非他命予乙○○
    １千元，其中1次由丁○○指示與其共同基於販賣第二級
    毒品犯意聯絡及行為分擔之余翹延交甲基安非他命予乙○○
    ，由乙○○交付5百元予余翹延轉交丁○○。
(三)於92年底某日，在丁○○彰化縣埔心鄉○○路427巷1號住處
    或余翹延（綽號「阿延」）彰化縣員林鎮○○路1巷20弄21
    號住處等地，連續販賣甲基安非他命予余翹延3次，其中
    交易金額2次各5百元，1次1千元，合計販賣所得為2千元（
    未扣案，以余翹延所述之最低次數3次及價格5百元2次，1千
    元1次計算，為有利丁○○之認定）。
(四)於93年初某日，丁○○販賣海洛因予余翹延1次，交易金
    額5百元，販賣所得為5百元（未扣案，以余翹延所述之最低
    次數1次及價格5百元計算，為有利丁○○之認定）。
(五)自93年農曆過年期間（按除夕為93年1月21日）某日起至93
    年6月13日止，在張家展南投縣名間鄉○○村○○路○段202
    巷7號住處，連續多次販賣海洛因予張家展，每星期2次，
    其中5次，交易價格各為2百元，其餘交易價格各為2千元，
    合計販賣所得為7萬1千元（未扣案，以張家展所述之期間計
    算，最少為20週，每週最少次數2次，合計40次，其中5次以
    最低價格2百元計算，其餘35次，以最低價格2千元計算，為
    有利丁○○之認定）。
(六)自93年6月初某日起至同年6月11日止，連續販賣甲基安非
    他命與張家展3次，其中2次交易金額各為2千元，其餘1次交
    易金額5百元，合計販賣所得為4千5百元（未扣案，以張家
    展所述之最低次數3次及價格5百元1次，2千元2次計算，為
    有利丁○○之認定）。
(七)嗣於93年6月12日23時30分許，在彰化縣田中鎮○○路與明
    慶街口為警查獲，並在車牌號碼W9-2081號自用小客車上，
    扣得丁○○所有供販賣之甲基安非他命4包（毛重合計3.3公
    克），始查悉上情。
三、乙○○（綽號「阿松」）前曾因竊盜案件，經臺灣彰化地方
    法院分別判處有期徒刑6月及1年確定，並定應執行刑為有期
    徒刑1年4月確定，於92年5月31日執行完畢（起訴書誤載為
    同年6月4日執行完畢出監），仍未悔改，明知第二級毒品甲
    基安非他命不得販賣，竟基於意圖營利販賣第二級毒品甲基
    安非他命之犯意，於93年1月中旬（農曆過年前），在彰化
    縣埔心鄉○○路某處，同意「阿明」以土造槍管半成品1
    枝作為購買甲基安非他命之代價，而販賣甲基安非他命1包
    （數量約可施用2次）予「阿明」（起訴意旨誤認被告余翹
    延及丁○○就此部分之犯行，有犯意聯絡及行為分擔）。
四、丁○○復承上開販賣甲基安非他命之概括犯意，先以自己所
    有門號0000000000號行動電話作為聯絡工具，販入甲基安非
    他命後，再由黃朝欽（綽號「黑人」，已於95年2月2日死亡
    ）自92年11月間某日起至93年1月19日止，以撥打電話方式
    ，連續向丁○○（起訴書誤贅載乙○○）表示要購買甲基安
    非他命二次，二人約定交易地點後，由丁○○自己販賣交
    付1次，另1次則由與丁○○共同基於意圖營利販賣第二級
    毒品甲基安非他命之乙○○（以自己所有門號0000000000、
    0000000000號行動電話作為聯絡工具）送交，地點則為彰化
    縣溪湖鎮黃朝欽住處或彰化縣員林鎮火車站附近之全虹遊戲
    場內，丁○○共計交付2次甲基安非他命予黃朝欽，每次交
    易金額5百元，丁○○合計販賣所得為1千元（未扣案，以黃
    朝欽所述之最低次數2次及價格5百元計算，為有利丁○○及
    乙○○之認定）。
五、嗣於93年2月12日10時40分許，在彰化縣埔心鄉○○村○○
    路○段276巷6號乙○○住處為警查獲，並扣得乙○○所有因
    販賣甲基安非他命所得之上開改造槍管1枝及其所有供聯絡
    販賣甲基安非他命所用之行動電話2具（門號分別為0000000
    000、0000000000號）、與本案無關之供其自己施用之第一
    級毒品海洛因1小包（淨重0.01公克）、供施用甲基安非他
    命所用之吸食器1組、施用海洛因所用之注射針筒1支。另於
    93年2月12日10時50分許，在彰化縣員林鎮○○路47之3號前
    ，為警查獲丁○○，並在丁○○所駕駛之車牌號碼PM-9148
    號自用小客車內扣得其所有供分裝上開第一、二級毒品海洛
    因及甲基安非他命所用之分裝毒品用之空塑膠夾鍊袋7個、
    吸管杓子1支及上開供聯絡販毒所用之行動電話（000000000
    0號）1具、與本案無關之不明粉末1小包（淨重0.22公克）
    。
六、丁○○明知第一級毒品海洛因、第二級毒品甲基安非他命不
    得非法轉讓，竟基於轉讓第一級毒品海洛因及第二級毒品甲
    基安非他命之概括犯意：
(一)自92年底起至93年年初止，在丁○○彰化縣埔心鄉住處，連
    續轉讓第一級毒品海洛因少許與余翹延2次（均已施用一空
    ），於92年底期間，在同上處所，連續轉讓第二級毒品甲基
    安非他命少許予余翹延3次（均已施用一空），其中有數次
    係作為委託余翹延交付甲基安非他命予買家之代價。
(二)自92年12月間某日起至93年1月9日以後之1月間某日止，連
    續轉讓第一級毒品海洛因少許與乙○○5次（均已施用一空
    ）；另於同一期間，連續轉讓第二級毒品甲基安非他命少許
    予乙○○5次（均已施用一空），其中有1次轉讓甲基安非他
    命係作為委託乙○○交付甲基安非他命予黃朝欽之代價。
(三)於93年農曆過年（按除夕為93年1月21日）後某日，轉讓第
    一級毒品海洛因（摻有海洛因之香煙1支）予張家展1次（已
    施用一空）。
七、案經臺北市政府警察局移送臺灣臺北地方法院檢察署呈請臺
    灣高等法院檢察署移轉及彰化縣警察局溪湖分局、田中分局
    報請臺灣彰化地方法院檢察署檢察官偵查起訴。
    理  由
一、證據能力之說明：
(一)被告乙○○、同案被告余翹延於警詢中之自白，確係出於被
    告乙○○、同案被告余翹延任意性而為，並未遭以不法方式
    取得一節，已據原審勘驗被告乙○○、同案被告余翹延警詢
    光碟無誤，有原審94年11月2日、94年9月21日勘驗筆錄在卷
    可徵，又查無其他足以影響渠等自白任意性之處，故被告乙
    ○○、同案被告余翹延分別於警詢中所述，均係出於任意性
    ，先此敘明。
(二)按被告以外之人（包括證人、鑑定人、告訴人、被害人及共
    同被告等）於檢察事務官、司法警察官或司法警察調查中所
    為之陳述，與審判中不符時，其先前之陳述具有較可信之特
    別情況，且為證明犯罪事實存否所必要者，得為證據，刑事
    訴訟法第159條之2定有明文。所謂「前後陳述不符」之要件
    ，應就前後階段之陳述進行整體判斷，以決定其間是否具有
    實質性差異，惟無須針對全部陳述作比較，陳述之一部分有
    不符，亦屬之。而所謂「較可信之特別情況」之情形，亦應
    就前後陳述時之各種外部情況進行比較，以資決定何者外部
    情況具有可信性。若陳述係在特別可信之情況下所為，則虛
    偽陳述之危險性即不高，雖係審判外陳述，或未經被告反對
    詰問，仍得承認其有證據能力。本案證人即被告乙○○、同
    案被告余翹延於警詢及法院審理時之供述，有前後陳述不符
    之情形（詳如下述），另證人張家展、黃進添於警詢及法院
    審理時供述之部分細節，亦有前後陳述不符之情形（詳如下
    述），本院審酌其等於警詢中之證述距案發日較近，當時記
    憶自較深刻，可立即反應所知，不致因時隔日久而遺忘案情
    ；且較無來自被告或其他成員同庭在場之壓力而出於虛偽不
    實之指證，或事後串謀故為迴護被告之機會，揆諸上開說明
    ，其等於警詢中所為之陳述，客觀上具有較可信之特別情況
    ，且亦為證明犯罪事實存否所必要，依上揭規定，其等於警
    詢中之證言自有證據能力。
(三)按被告以外之人於審判中有死亡之情形時，其於檢察事務官
    、司法警察官或司法警察調查中所為之陳述，經證明具有可
    信之特別情況，且為證明犯罪事實之存否所必要者，得為證
    據，此觀刑事訴訟法第159條之3自明。本件證人黃朝欽已於
    95年2月2日死亡一節，有卷附之戶籍資料可憑，其就上開時
    、地向被告丁○○及乙○○購買甲基安非他命之事實，已於
    93年2月13日警詢中，就時間、地點、價格、聯絡方式陳述
    甚詳，黃朝欽復於偵查中具結證述與警詢中所述相同之內容
    ，且警詢筆錄之製作，距所述最後一次毒品交易日期不到1
    個月，其並坦承有施用毒品之習慣，對於施用毒品來源當時
    記憶自較深刻，且較無利害權衡，黃朝欽先前警詢時所述具
    有可信之特別情況，且為證明犯罪事實存否所必要，依刑事
    訴訟法第159條之3之規定，自得為證據。
(四)按被告以外之人於偵查中向檢察官所為陳述，除顯有不可信
    之情況者外，得為證據，刑事訴訟法第159條之1第2項定有
    明文，此因偵查中檢察官向被告以外之人所取得之陳述，原
    則上均能遵守法律規定，不致違法取供，其可信性極高。本
    案證人黃朝欽、張家展、黃進添、證人即被告乙○○、同案
    被告余翹延在檢察官偵查中具結所為證述，未曾提及檢察官
    有任何不法取供之情形，且證人黃朝欽、張家展、黃進添等
    人均坦承有施用毒品之習慣，對於施用毒品來源當時記憶自
    較深刻，證人黃朝欽於法院審理時已經死亡無從再為傳訊，
    另證人張家展、黃進添、證人即被告乙○○、同案被告余翹
    延已分別於原審、本院前審到庭作證接受詰問（詳如下述）
    ，又查無顯不可信之情況，證人黃朝欽、張家展、黃進添、
    證人即被告乙○○、同案被告余翹延在檢察官偵查中具結所
    為證述，自得為證據。
二、實體之說明
(一)訊據上訴人即被告 (下稱被告)丁○○固坦承上開轉讓第一
    、二級毒品予余翹延、張家展、乙○○之犯行，惟矢口否認
    販賣第一、二級毒品，被告乙○○亦矢口否認販賣第二級毒
    品，被告丁○○辯稱：伊沒有販賣海洛因及甲基安非他命，
    證人黃進添等人所說關於販賣毒品部分不實在，他們有要伊
    調毒品，伊有幫忙調，黃進添、張家展與伊有仇隙云云；被
    告乙○○辯稱：綽號「阿明」者有時會來找伊，因為二人均
    有施用甲基安非他命習慣，有時伊會請綽號「阿明」者施用
    ，有一次「阿明」來找伊，並且一起施用毒品之後，「阿明
    」就將扣案之槍管寄放在伊這裡，伊沒有交給他甲基安非他
    命，伊未販賣甲基安非他命，伊是和「阿明」等人一起去買
    甲基安非他命云云。
(二)上開事實，業據證人即同案被告余翹延、證人即被告乙○○
    、證人黃進添、黃朝欽、張家展證述屬實，其證述內容摘要
    如下：
１、證人即同案被告余翹延於警詢中證稱：（問：你所施用之毒
    品安非他命 (即甲基安非他命，下同)係向何人購買的？價
    錢如何？）伊都是向綽號「家同」之丁○○及綽號「阿林仔
    」之曾永林等人購買的，向丁○○買比較貴，1錢（甲基）
    安非他命要價3千元或3千5百元不等，向曾永林買比較便宜
    ，1錢（甲基）安非他命要價2千5百元至3千元不等。（問：
    你有無販賣毒品？何種毒品？如何販賣？）伊沒有販賣毒品
    ，伊因為跟丁○○比較熟，所以別人要向丁○○購買毒品時
    ，丁○○常常會叫伊幫忙送，而伊只是分得一些免費的（甲
    基）安非他命施用而已。（問：你幫丁○○送何種毒品給購
    買的人？）大部分是幫丁○○送（甲基）安非他命給人，有
    時候也會幫忙送海洛因毒品。（問：你幫丁○○分送毒品，
    他沒有給你佣金嗎？）沒有，只有給伊一些（甲基）安非他
    命施用，當作「走路工」而已。（問：除了丁○○及曾永林
    外，乙○○、黃朝欽、黃進添及汪惠貞等人有無販賣毒品？
    何種？有無施用毒品？何種？請詳述。）據伊所知乙○○有
    在販賣（甲基）安非他命‧‧‧，有時候乙○○缺貨時，會
    叫伊向丁○○調一些毒品給他，而且價錢都要壓低，否則他
    就沒得賺，他也有在施用海洛因毒品，‧‧‧黃進添有施用
    海洛因及（甲基）安非他命毒品，但伊不知他有無販賣毒品
    ，而汪惠貞有在施用（甲基）安非他命毒品，伊也不知她有
    無在販賣毒品。（警方搜索乙○○住處所查獲的改造槍管【
    已通槍管】1枝，你是否知道何人擁有槍械等物？）……丁
    ○○也擁有1把類似「PPK」的短槍，伊親眼看過。……（警
    方提示93年1月19日17時24分5秒，由綽號「阿松」之乙○○
    （A）以0000-000000行動電話撥打0000-000000行動電話給
    你（B）的談話內容：「A：阿賢，你在那？B：山上。A：『
    阿林仔』有跟你在一起嗎？B：沒有，怎樣？A：要東西【指
    毒品】B：要多少你跟我講就好了，我這裡有啊。A：『阿林
    仔』給我3（指3千元）而已，可以也一樣嗎？B：『查埔』
    的嗎？A：對。B：35啦（指3千5百元）讓我賺五百。A：好
    啦，要幫人送過去哦！B：送去哪裡？A：田中。B：好啊。A
    ：但我們現在沒現金給人家啊。B：為什麼沒現金給人家？
    那麼好笑。A：我身上都沒現金，要『東西』過去人家錢才
    給。B：我說我身上有『東西』你聽不懂？A：你那邊有多少
    ？B：『東西』全部都在我這裡，你聽不懂。A：你過來家裡
    載我，『東西』是你自己個人的嗎？B：你不要管個人或是
    誰的，就35啦。A：我們一人5百。B：好啊！不然我都跑白
    工。A：好啊！B：你先回家，我處理好再過去找你。A：不
    能太久。B：我現在跟人講另外一條，這條可能比你那條更
    大條。A：好啊，你那邊先處理，儘量快點。B：我知道。」
    問：是否有此事？）有的，確是「阿松」（指被告乙○○）
    打電話給伊的內容沒錯，但當時的情形是丁○○與曾永林二
    人在電玩店內玩，暫時將他們二人的毒品交給伊保管，伊在
    車上時乙○○剛好打電話來要買毒品，所以才會有上述對話
    ，乙○○講一人5百元是伊想與乙○○偷賣一些丁○○與曾
    永林寄放的毒品賺一些錢加油用的。（問：上述譯文中所說
    的「東西」是指什麼？）是指海洛因及（甲基）安非他命毒
    品。（問：「查埔」所指何物？）是指（甲基）安非他命。
    （「查某」、「粗的」、「細的」、「硬的」、「軟的」係
    所指何物？）「查某」、「細的」、「軟的」係指海洛因毒
    品。「粗的」、「硬的」係指（甲基）安非他命毒品等語（
    93年2月12日警詢筆錄，見93年度偵字第3776號偵查卷第47
    至51頁）；另於93年10月7日偵查中具結證稱：（毒品【甲
    基】安非他命的來源？）跟丁○○拿的，時間伊忘了，大概
    是92年被查獲前11或12月時候，伊是跟他拿，沒有跟他買，
    要來吃，伊和他是朋友。（何時開始幫丁○○將毒品交給買
    家？）92年11、12月，交付（甲基）安非他命給買家。買家
    伊已經忘記了，大概2、3次，地點也忘了。買家大概5百元
    、1千元都有。（為何要幫丁○○將毒品交給買家？）只是
    幫他拿給買家而已，伊忘記時間了，因為伊有海洛因的毒癮
    ，所以要跟他拿海洛因施用，他就要求伊順便把毒品拿給買
    家，都是伊一個人拿給對方的。第一次伊忘記了，大概是92
    年的時候，最後一次是93年1月，但是不確定，對方拿錢給
    伊之後，伊就拿給丁○○。（丁○○一次給你多少毒品？）
    大概都是夠用而已。（與丁○○有仇恨嗎？）沒有，伊沒有
    陷害他。（是否有調「貨」【指毒品】給乙○○？）乙○○
    有打電話問伊，但是伊貨沒有給他，伊叫他去找別人。（乙
    ○○是否有向丁○○購買毒品？）伊不知道，乙○○與丁○
    ○原本就認識，但伊不知道是否有向丁○○買毒品。（黃朝
    欽是否有幫丁○○賣毒品？）伊不知道。時間太久了，伊忘
    記了。黃朝欽是跟丁○○買毒品，買來自己施用，伊有看到
    黃朝欽跟他買（甲基）安非他命，伊看到的次數1次或2次，
    買了幾次伊不知道。（曾否目睹丁○○擁有1把PPK的短槍？
    ）有，在丁○○的家，大概92年10、11、12月的時候，正確
    日子伊忘記了。（丁○○於93年4月21日被查獲的手槍是否
    為你所看過的手槍？）是。（最後一次幫丁○○送海洛因是
    何時？）伊忘記了……（對於你有幫丁○○交付毒品給買家
    有何意見？）有，是伊帶他們去而已等語（見93年度偵字第
    3237號偵查卷第63至64頁）；又於94年4月13日偵查中具結
    供述：（毒品來源？）甲基安非他命是跟丁○○買的，也有
    免費拿的，時間大約是92年年底，有時候在伊家交貨，有時
    候在丁○○住處，每次交易金額5百元到1千元，次數大約3
    、4次，最後一次我忘記了。免費拿的部分，伊如果沒有錢
    的時候，去找他，他就會給伊，時間大約是92年年底，次數
    也是3、4次。海洛因部分，大約93年年初跟他買的，最後一
    次時間伊忘記了，總共1、2次。（是否於92年11月間到93
    年1月間有幫丁○○把毒品拿給買家？）伊是有跟他買，…
    …。（乙○○是否有請你幫其他買家調取毒品？）沒有，電
    話中是有講，但是這條交易沒有成功，伊沒有做，乙○○後
    來去找丁○○。（乙○○為何會打電話給你？）因為他找不
    到丁○○所以才來找伊，然後問伊這邊有沒有東西，是什麼
    東西伊已經忘了，不知道是海洛因還是甲基安非他命。（是
    否有看過黃朝欽跟丁○○購買毒品？）有，大約是92年年底
    ，因為是伊去丁○○那邊購買毒品，看到黃朝欽也在那邊買
    毒品，他是買（甲基）安非他命。（丁○○曾經免費提供給
    你哪種毒品？）海洛因、（甲基）安非他命都有，是伊自己
    跟他要的，海洛因是在92年底至93年初，伊沒錢才跟他要，
    他有就會給伊，次數忘記了，大約1、2次，因為他沒有賣很
    大等語（見93年度偵字第3237號偵查卷第79至80頁）。另於
    本院前審時具結證述：（在93年初有無向丁○○購買海洛因
    ？）沒有，伊等是一起去買的，（92年底你有向丁○○買安
    非他命？）伊等付一些錢一起去買的，（在92年11月、12月
    至93年1月，丁○○有無叫你將安非他命拿給不認識的人？
    ）忘記了，（你有看過黃朝欽向丁○○買安非他命？）不曾
    ，（既然現在說沒有向丁○○買海洛因及安非他命，沒有替
    他送毒品，為何在警詢時說有？）當時啼藥（藥癮發作），
    精神恍惚，（警詢中警方所提示的通訊譯文，問：你在電話
    中所稱「查某」、「細的」、「軟的」係何指？你回答是海
    洛因、問：你在電話中所稱「粗的」、「硬的」係何指？你
    回答是指安非他命，是否你的回答？）是。他寫在單子上叫
    伊回答，（有無跟丁○○拿過免費的毒品？）有，（甲基）
    安非他命、海洛因二樣都有，（何時、何地？）忘記了，（
    約幾年？約幾次？約在92年底？）是，（海洛因有無5次？
    ）2、3次，（甲基安非他命也是在該期間？幾次？）也是2
    、3次。但是他請伊的。吃藥的人有時會互相請，有時在他
    家，有時在伊家等語（見本院更一審第一卷第233、234頁）
    。雖其於本院前審改稱是一起去買的云云，惟與其於警詢時
    及偵查中所證不符，且其於警、偵訊所述，對於交易之細節
    證述甚詳，當非任意攀誣之詞，其嗣後翻供，諒係與被告丁
    ○○同時在庭，為免得罪丁○○所為之迴護之詞，不足採信
    ，且其於偵查中同時具結證稱，丁○○轉讓毒品給伊時，同
    時請伊將安非他命交給買家，並向買家收取價款後，交給丁
    ○○，則其顯然就被告丁○○販賣第二級毒品甲基安非他命
    部分，亦有犯意聯絡及行為分擔，若非屬實，其當無自白此
    部分犯行而故為不利丁○○之證述，是應以其先前之證述較
    可採信。至於其與被告丁○○共同販賣甲基安非他命部分，
    依余翹延所述，約從92年11、12月起至93年1月，金額5百元
    、1千元都有，及乙○○亦曾供稱，「阿延」即余翹延亦為
    藥頭等語，對照上開被告丁○○販賣甲基安非他命之對象、
    時間及金額，應認為係共同販賣予黃進添1次1千元，共同販
    賣予乙○○1次5百元，併此敘明。
２、證人即被告乙○○於93年2月13日警詢時證稱：（警方執行
    搜索你是否在場？當場查扣何物？有何人在場？）警方執行
    搜索時有伊和女友汪惠貞在場，並在伊住處房間內查扣海洛
    因1小包（淨重0.01公克）、甲基安非他命吸食器1組、注射
    針筒1支、改造槍管1支、行動電話2具（0000-000000、0000
    -000000）等物品。（警方查獲右記違禁物是何人所有？作
    何用途？汪惠貞在場作何事？）都是伊本人所有，海洛因是
    伊自己施用，吸食器是伊製作後與汪惠貞共同使用，汪惠貞
    於本（2）月12日凌晨3時許買便當到伊住處……2支行動電
    話是藥腳跟伊調海洛因和（甲基）安非他命及伊向藥頭調藥
    （指毒品）所使用，改造槍管是綽號「阿明」男子送給我，
    並叫伊自己到玩具店找小型四五玩具手槍將槍管換掉再裝上
    該改造槍管即可擊發實彈使用。（綽號「阿明」男子於何時
    ？何地？將改造槍管交付給你？有無代價？組裝完成後作何
    用途？）於今（93）年1月中旬過年前，詳細時間伊記不清
    楚，在伊家前面的中正路上「阿明」將改造槍管交給伊，代
    價就是以（甲基）安非他命換取，如果伊有錢組裝完成是想
    拿來防身。（你知道綽號「阿明」男子現住何處？本名及聯
    絡方式為何？改造槍管來源為何？另外你所述之藥頭和藥腳
    有哪些人？本名及聯絡方式為何？請詳述）「阿明」本名伊
    不清楚……至於改造槍管是伊拿可施用2次的安非他命給他
    ，而他才送給伊，藥頭、藥腳有綽號「阿延」（事後查證本
    名為余翹延）、「阿偉」（事後查證本名為吳維乾）（你們
    的術語「查埔」、「查某」、「粗的」、「細的」、「硬的
    」、「軟的」所指為何？）「查埔」、「粗的」、「硬的」
    是第二級毒品（甲基）安非他命，「查某」、「細的」、「
    軟的」是第一級毒品海洛因等毒品。‧‧‧（你有無販賣海
    洛因和甲基安非他命等毒品？）伊都是幫朋友調藥，都帶他
    們去找藥頭「家棟」、「阿延」，然後再從中分得一些海洛
    因和甲基安非他命供自己施用。（你所指的吸毒朋友有那些
    人？）像是綽號「黑仔」、「阿民」（事後查證本名為陳志
    民）、「阿偉」（事後查證本名為吳維乾）、「和尚」、「
    小涵」、「阿延」（指被告余翹延）。（根據警方通訊監察
    你所持有0000-000000行動電話92年11月28日至93年2月1日
    期間和前所供述綽號「黑仔」（聯絡電話0000-000000）、
    「阿民」（聯絡電話0000-000000）、「阿偉」（聯絡電話
    係都使用公共電話及0000-000000）、「和尚」（聯絡電話
    0000-000000）、「小涵」（聯絡電話0000-000000）、「阿
    延」（聯絡電話0000000000）等人有毒品交易情形，你作何
    解釋？）「黑仔」、「阿民」、「阿偉」、「和尚」、「小
    涵」、「阿延」需要毒品，伊幫他們當面跟「家棟」接頭，
    然後價錢他們自己去談，……（你於何時？何地？幫「黑仔
    」、「阿民」、「阿偉」、「和尚」、「小涵」、「阿延」
    等人跟「家棟」接洽毒品買賣？）帶他們和「家棟」接洽毒
    品買賣時間都在晚上，期間大概是從去（92）年12月開始至
    最後一次是今年過年前左右，地點都在埔心鄉○○路與中正
    路279巷口交易，詳細時間、地點伊記不得。（你有無替「
    家棟」本名丁○○的藥頭運送販賣毒品？）有，伊幫「家棟
    」送甲基安非他命給「黑仔」，並向「家棟」拿取一些甲基
    安非他命自己施用，沒有拿過錢。（你於何時？何地？幫「
    家棟」送甲基安非他命給「黑仔」？前後共幾次？）伊於去
    （92）年11月底某天晚上曾經幫「家棟」從埔心路上取貨後
    送甲基安非他命到「黑仔」他員林的住處，正確地點記不清
    楚了，……（「阿林仔」（本名曾永林）、「阿延」（本名
    余翹延）、「家棟」（本名丁○○）等三人是否一起在販賣
    毒品？有無親眼所見？何時？何地？）「阿林仔」伊只看過
    他和「家棟」在一起，是沒看過他販賣毒品，至於「阿延」
    、「家棟」據伊所知就有在販賣毒品，伊有在場看見，時間
    次數太多伊記不得了，地點都是在埔心鄉附近，詳細地點伊
    也記不得。（「黑人」（本名黃朝欽）、「阿添」（本名黃
    進添）、「阿偉」（本名吳維乾）等三人是否經常介紹買家
    向「家棟」或透過你買毒品？從中獲利多少？）「黑人」和
    「阿偉」是有介紹朋友向「家棟」或透過伊買毒品，至於「
    阿添」，伊只見過他和「家棟」在一起，但是沒有透過伊買
    毒品。獲利部分，伊沒有向他們拿過錢，都是他們給伊甲基
    安非他命作為代價。（你是否知道「家棟」擁有槍枝及販賣
    毒品所使用之電子磅秤等違禁品？）伊沒見過，伊於92年11
    月底，他開PM-9148號自用小客車載伊一起去送毒品時，在
    他車上看到電子秤等語（90年度偵字第3776號偵查卷第23
    至29頁）；於93年10月13日偵查中具結供述：（毒品來源？
    ）伊是向員林全虹遊戲場一位叫作「阿中」拿的。（是否有
    向丁○○拿毒品？）伊有向丁○○拿毒品，從92年12月到93
    年1月份，跟他要甲基安非他命大概5次，伊也有跟他要海洛
    因，也約5次。（為何丁○○會給你毒品？）因為伊等都是
    鄰居，也有親戚關係，伊難過的時候就跟他要。（警詢中所
    言是否實在？）實在。……（譯文中顯示你有幫丁○○送毒
    品或是介紹買家，有何意見？）因為伊一些吸毒的朋友，他
    們會問伊要去哪裡拿毒品，伊說要找人拿，要打電話給丁○
    ○，然後伊就跟伊朋友一起去找丁○○拿甲基安非他命，1
    次1千元，他們自己和丁○○接觸。（何時開始介紹朋友向
    丁○○買毒品？）92年年底開始介紹「阿圳」、「阿明」、
    「阿奇」，其他的伊忘記了，大概有3、4人，最後一次伊已
    經忘了。（是否有獲得益處？）伊會主動向丁○○要毒品，
    丁○○會給伊。（介紹買家向丁○○購買毒品次數？）伊忘
    記了，交易成功的也好幾次。（問：如何知悉交易成功？）
    伊帶朋友去，由他們自己去交易，回來的時候伊有問他們，
    他們說有買到了。（是否有向余翹延調過毒品？）沒有。…
    …（幫「阿明」調過幾次毒品？）好幾次，伊是幫他向丁○
    ○調毒品，調海洛因、甲基安非他命都有。（槍管是否「阿
    明」送你的？）是「阿明」送伊的，伊跟他說你拿這個給伊
    沒用，他要伊先收起來，伊跟他說伊拿這個會有問題等語（
    見93年度偵字第5082號卷第100至102頁）。另於原審具結證
    稱：……（電話中如何陳述？）伊都說伊要「東西」（台語
    ），因為伊之前都施用（甲基）安非他命比較多，所以丁○
    ○知道伊都是需要（甲基）安非他命。至於內容伊不太記得
    。印象中會在廟那邊會合，他會跟伊說多少錢，伊才拿錢給
    他。伊去的時候，會先拿錢給他，伊在那裡等候，他之後才
    會拿毒品回來，有時候大約都等了約2、30分鐘，等了約好
    幾次。（當時每天需要施用多少次？）因那是伊和別人合夥
    購買，不是伊一人的。伊每天大約施用3、4次。（你除了跟
    丁○○拿之外，是否還有跟其他人買？）也有找別人，伊會
    先找他，有時候他不在，找不到他，伊會去找別人買。（跟
    丁○○那邊拿的次數有幾次？）拿不到幾次。因為拜託他拿
    的次數不超過10次……（之前在警詢、偵查中所言是否實在
    ？）實在等語（見原審95年1月20日審判筆錄第14至17頁）
    ；又於本院前審具結證稱：（有向丁○○購買過毒品？毒品
    種類？）伊跟朋友公家（台語）出錢，拜託丁○○幫伊拿，
    拿（甲基）安非他命，（此種狀況有幾次？）忘記了，（你
    拿多少錢？）都是朋友公家（台語）出錢，有的出500、100
    0元，合一合3000元（你曾介紹別人跟丁○○買毒品？）不
    曾，（你曾經介紹綽號阿明、阿奇、阿圳、小涵跟丁○○買
    毒品？）伊是說大家公家（台語）出錢去買，伊去買，一起
    去廟裡等，拿到公家（台語）分一分，阿明等人是跟伊一起
    合資的人，伊錢交給丁○○，丁○○叫伊在他家附近的廟等
    ，丁○○拿來，伊等分一分再離開，（跟阿明等人去買約幾
    次？）事情經過太久了，忘記了，有幾次，次數伊忘記了，
    （每次都是5個人一起？）不是，每次都是2個人，伊有時跟
    阿明、有時跟阿奇、有時跟阿圳、有時跟小涵，個別，（多
    少錢？）有時較多錢，就一人出1500元，合起來3000元，有
    時一人出1000元。跟他們合買幾次忘記了，都是買（甲基）
    安非他命等語（見本院上訴卷第二宗第41、42頁）。
３、證人黃進添於93年2月12日警詢中證述：（你認識丁○○多
    久了？與他是什麼關係？）伊認識他大約2個月之久，是一
    個真名不詳綽號「鐵牛」的朋友介紹認識的，伊跟他是朋友
    關係。（你平日是否有施用毒品的習慣？若是有，是吸食何
    種毒品？為何原因施用？）伊偶爾有吸用甲基安非他命，還
    有嗎啡，但是不是常吸食，因為伊的家庭壓力很大，不小心
    接觸到毒品，發現可以麻痺自己，所以才會想到施用毒品。
    （你所施用的這些毒品來源為何？購買幾次？如何聯絡賣方
    ？）伊這些毒品大部分是向綽號「家棟」丁○○買的，伊是
    從今年過年前開始向他買嗎啡，大約買了5次左右，他每次
    賣伊1小包算我1千元，伊都是用伊家電話（04-0000000）打
    「家棟」的電話（0000-000000號）向他聯絡，然後約定地
    點一手交錢一手交貨。（你與丁○○購買毒品曾在何處交易
    ？）伊與丁○○購買毒品都是與他約在我居住地旁的大水圳
    旁，都是在晚上。（你除了向丁○○買嗎啡外，是否有替他
    或其他人買賣毒品，或轉託代送毒品？）伊除了自己吸食毒
    品外，並沒有替丁○○及其他人買賣毒品，或轉託代送毒品
    。（你認不認識余翹延及曾永林、黃朝欽這三個人？知不知
    道他們三個人有替丁○○販賣毒品？）我都不認識，也不知
    道他們與丁○○共同販賣毒品，只知道丁○○有在販賣毒品
    等語（見93年度偵字第3776號偵查卷第58至59頁）。另於93
    年10月11日偵查中具結證稱：（是否有幫丁○○運送或是轉
    送毒品？）沒有。（施用何種毒品？毒品來源？）一、二級
    都有，毒品都是向丁○○購買，時間伊忘記了，大概是93年
    1、2月，小包1包1千元，重量伊不知道。（向丁○○拿過幾
    次毒品？）3、4次。都是在伊家門前大圳旁邊。（你與丁○
    ○購買毒品稱「查某」，「查埔」是指何種毒品？）「查某
    」是一級的，就是海洛因。「查埔」是甲基安非他命。（最
    後一次購買是何時？）被查獲的前一天，也是在伊家大圳旁
    邊。（是否有要誣陷丁○○的意思或與他有仇恨？）沒有。
    （是否有將毒品轉賣或轉送他人？）沒有等語（見93年度偵
    字第3237號偵查卷第67頁）。另於94年4月12日偵查中具結
    證稱：（毒品來源？）時間太久了，正確時間伊已經忘記了
    ，但是就是在台北被警察查獲前1、2個月，是跟丁○○拿的
    。（向丁○○購買毒品經過？次數？何種毒品？）伊都是打
    電話跟他買，但是次數我不太確定。甲基安非他命次數大概
    2、3次，每隔1至2星期，是丁○○親自拿給我的，在伊家住
    處門前圳溝旁拿給伊的，每次金額1千元，1小包。海洛因也
    是在同一段時間，次數大約4、5次，每隔2、3天1次，金額
    也是1千元，1小包，也是丁○○拿給伊的。（是否有欠丁○
    ○錢？與他是否有恩怨？）沒有。（是否有陷害丁○○之意
    思？）沒有等語（見93年度偵字第3237號偵查卷第77至78頁
    ）。另於原審審理中具結證稱：（請審判長提示偵查卷第59
    頁黃進添警詢筆錄【提示並告以要旨】，警察詢問你何時施
    用毒品，你說毒品是跟被告丁○○買的‧‧‧，這是你在警
    詢筆錄時所製作的筆錄，另請審判長提示黃進添於偵訊中所
    言【提示93年偵字第5082號偵查卷第205頁黃進添偵訊筆錄
    】，本次作證說毒品來源是跟丁○○拿的，且這次買的是安
    非他命及海洛因，次數大約2、3次，4、5次，為何兩次所說
    的不同，究竟跟丁○○購買什麼毒品？你本身吸用何種毒品
    ？）伊本身有施用海洛因及甲基安非他命，每次要他幫伊拿
    ，伊都等很久，至於他是否還另外向其他人買，伊不知道，
    但是每次都是他自己拿過來給伊。（這二次筆錄，那次是比
    較真實的？）因為那麼久了，伊沒有什麼印象。伊只知道每
    次都等很久。（之前於偵訊中作證所說是否實在？）有。（
    檢察官是否有要你陳述不實的話？）沒有等語（見原審95年
    1 月20日審判筆錄第8至9頁）。又於本院前審具結證稱：（
    有向丁○○購買過毒品？）有，（購買的毒品是何種類？）
    海洛因，（你何時向他購買海洛因？）很久了，忘記了，（
    向丁○○買過幾次海洛因？）伊以前都講過了，現在忘記了
    ，（交易的地點都在哪裡？）以前講過了，現在忘記了，（
    你買時如何跟丁○○聯絡？）打他的手機，（除了海洛因外
    ，有無買過安非他命？）沒有，（你以前在偵查中講有買過
    安非他命？）伊忘記了，（你在警局、偵查中是否記憶不清
    隨便說？）沒有，伊當時記憶清楚，當時講的都實在等語（
    見本院上訴卷第二宗第39、40頁）。
４、證人黃朝欽（綽號「黑人」）於93年2月13日警詢時證稱：
    （你所吸食之第二級毒品甲基安非他命係向何人購買？如何
    購買？價格為何？）伊所吸食之第二級毒品甲基安非他命係
    向綽號「古意」，本名為丁○○所購買。伊先用電話聯絡他
    ，再相約在員林火車站附近交易。伊以5百元之代價向他購
    買1小包。（你是否有向乙○○（綽號「阿松」）購買過毒
    品？）伊認識乙○○，但沒向他購買過毒品。（你是否經常
    介紹買家向丁○○購買毒品安非他命及海洛因？從中獲利多
    少？）伊曾介紹買家向丁○○購買毒品甲基安非他命及海洛
    因。並沒有獲利，但交易成功後有時請伊吸用一、二口甲基
    安非他命。（你有無販賣海洛因或甲基安非他命？）沒有等
    語（93年度偵字第3776號偵查卷第68至69頁）；於93年10月
    12 日偵訊中具結證述：（毒品是向誰拿的？）伊是向丁○
    ○拿的，1次5百元，大概是在全虹遊戲場買的，伊認的妹妹
    在那邊上班，伊跟他買了2、3次，都是5百元，詳細的日期
    伊不記得了，因為伊有吸毒。（是否有介紹他人向丁○○購
    買毒品？）沒有，電話不是自己在用，有時候是別人在用，
    伊在電話中很少說伊是朝欽，丁○○打電話給伊，不會叫伊
    名字，他也很少打電話給伊，伊的綽號是「黑人」。伊的電
    話在朋友車上丟掉了。（93年1月19日是否有向丁○○購買
    毒品？）有，伊是買甲基安非他命，但是沒有施用海洛因，
    當時可能是講太快了，講成「查某」的，伊沒有幫丁○○販
    毒。（毒品是向何人拿的？）伊向丁○○買過2、3次，購買
    甲基安非他命，那是自己要吃的，別人有問過伊，但伊叫他
    們自己去找丁○○，伊從來沒有拿錢去幫他們買。（與丁○
    ○是否有仇恨？）沒有等語（見93年度偵字第5082號偵查卷
    第93 頁）。
５、證人張家展於93年6月13日於警詢中證稱：（你總共向丁○
    ○購買過幾次毒品？）伊上個星期五向丁○○購買過1次甲
    基安非他命毒品，計5百元。（你是於何地點向丁○○購買
    甲基安非他命毒品？）在伊住家。（你上個星期三所施用之
    甲基安非他命毒品是從何而來？）是伊1、2星期之前向丁○
    ○所購買吸食剩下的等語（見田警刑0000000000號警卷第10
    至11頁）；另於93年6月13日偵查中具結證述：（車上和車
    下的毒品是何人的？）是丁○○的，因為他之前就有在施用
    毒品。（那些毒品是何用途？）他之前有在販賣，最近是否
    有在賣伊就不清楚了。（之前在警察局你說有向丁○○買毒
    品，是否屬實？）那是半年前的事，上星期也有。（買幾次
    ？）只有買1次。（為何警詢說有2次？）當時頭昏想睡覺亂
    講的等語（見93年度偵字第4548號偵查卷第21至22頁）；於
    93年10月22日偵查中具結證稱：（毒品向誰拿或買？）伊向
    丁○○買的，伊怕他會找伊。伊不是住那邊的人，因為伊之
    前沒有施用一級毒品，於93年過年後，他拿海洛因給伊試用
    ，一開始沒有拿錢，後來不好意思伊就用買的，伊向他買一
    周1、2次，後來就每天1次，1次大概2、3千元，最後一次是
    93年6月13日那天，海洛因、甲基安非他命他拿給伊。伊本
    來就施用甲基安非他命，第一次向他買之時間，伊記不得了
    ，日子伊都搞混了，伊真的有向他買，最後一次也是93年6
    月13日，因為那天伊有去找他，當時他有跟伊說，不能說。
    當時他還有拿毒品給伊，當時他拿海洛因給伊，是1支菸，
    交待伊說不能說是他賣的。（跟丁○○是否有恩怨或陷害他
    的意思？）沒有。（購買次數？）甲基安非他命我忘了，1
    次2、3千元，海洛因比較多，偶爾買。（93年6月13日查獲4
    包甲基安非他命是誰的？）丁○○的，因為他是藥頭，伊有
    跟他說各人做各人擔。（為何於偵查中曾陳述沒有向他買毒
    品？）當時有三個人在場，伊不好意思說等語（見93年度偵
    字第4548號偵查卷第68至69頁）。另於原審具結證稱：（請
    審判長提示93年偵字第4548第22頁，93年6月13日偵訊筆錄
    第11頁【提示並告以要旨】，這頁第四行起所言是否屬實？
    究竟跟丁○○買過毒品幾次？何時？買何種毒品？）總共2
    、3次，安非他命跟海洛因都有，是93年的時候買的。……
    （請看93年10月22日偵訊筆錄【提示並告以要旨】，是否於
    偵查時表示，你於93年過年後到93年6月13日向丁○○買過
    海洛因和安非他命？）這寫的不一樣。其中一句「當時他有
    交代伊說不能說是他賣的」這句，他當時應該不可能這樣說
    。其餘是伊說的沒錯，我有印象。（當時檢察官有對你不法
    取供等情？）沒有。（當時是否有實話實說？）有。……（
    你跟丁○○調安非他命的次數有幾次？）大約2、3次，每次
    大約5百元。有時候也有2、3千，5百元祇有1次，2、3千的
    大概有2、3次。合計約有3、4次。（海洛因有無向丁○○拿
    ？）海洛因都是請丁○○幫伊調。大約只有2、3次，伊實在
    也不知道有幾次。有時候丁○○請伊施用，伊不好意思，伊
    會拿2、3百元給他，這樣大約4、5次。但伊施用海洛因的次
    數不多等語（見原審95年1月20日審判筆錄第18至20頁）。
    另於本院具結證稱：九十三年間有施用安非他命與海洛因習
    慣，安非他命與海洛因的來源是丁○○給伊的，伊叫他幫伊
    拿的，伊拿錢給他，他說他要打電話叫朋友來，每次都這樣
    ，有好幾次，他打電話時伊每次都有在場，他跟對方說要拿
    多少，問多少錢，還有約定交貨地點，過半小時候，他就一
    人外出拿貨回來給伊，（問：你為何要請丁○○幫你拿毒品
    ？）因為伊不認識藥頭，丁○○又是伊的朋友，他曾經拿藥
    ( 指毒品)給伊吃，伊以為他有，跟他講，他說他也要向別
    人拿，丁○○將藥（毒品）交給伊時說東西都在這裡，錢要
    多少，伊跟他說謝謝。伊於偵查中及原審之證述實在，伊的
    意思是要跟丁○○買，伊確定的是有拿錢給他，他有拿毒品
    給伊。丁○○外出到外面拿藥，很神秘，他實際上有無向他
    人調貨，伊也不知道，時間是從九十三年農曆過年後至九十
    三年六月十三日，一個禮拜向丁○○拿兩次，於警偵訊所言
    正確。（問：九十三年十月二十二日偵訊時，你證述毒品是
    向丁○○購買的，你怕他會找你，你不是住那裡的人，你之
    前未施用第一級毒品，九十三年過年後，他拿海洛因給你試
    用，一開始沒有拿錢，後來不好意思，你就用買的，你向他
    買一星期是一、兩次，後來每天一次，一次大約二、三千元
    ，最後一次是九十三年六月十三日那天，是否實在？）是的
    ，均實在。伊有拿錢給丁○○，他有打電話聯絡別人然後外
    出，叫伊在他家裡等他等語（本院更二審卷第121頁以下)
    。雖其於本院證稱是請被告丁○○幫忙向他人購買，與其先
    前所證略有差異，惟其於本院同時證稱，丁○○是否向他人
    調貨，伊不知道，伊錢是交給丁○○，而毒品亦是丁○○交
    給伊，伊之前所證實在等語，顯然其毒品交易對象確係丁○
    ○無訛。
(三)另有臺北市政府警察局檢送之通訊監察書10紙、臺北市政府
    警察局刑事警察大隊第四隊執行通訊監察案件譯文表1份在
    卷可稽，並有扣案之甲基安非他命4包（毛重合計3.3公克）
    、供販賣海洛因及甲基安非他命所用之分裝毒品用之空塑膠
    夾鍊袋7個、分裝第一、二級毒品用之吸管杓子1支及被告丁
    ○○所有之行動電話（0000000000號）1具、被告張家松所
    有之0000-000000、0000000000號行動電話2具、土造槍管半
    成品1枝可資佐證。
(四)被告丁○○坦承轉讓黃進添、余翹延、張家展、黃朝欽等人
    第一、二級毒品，否認販賣毒品，但查，被告丁○○與上開
    證人等人約定交易金額，並由被告丁○○分別交付海洛因、
    甲基安非他命，其間之交易型態顯與買賣相當，且按販賣毒
    品海洛因、甲基安非他命，刑責極重，故販賣毒品行為，均
    以隱匿方式為之，既無公定價格，復容易因分裝而增減份量
    ，每次買賣之價量，亦隨雙方關係深淺、資力、需求量及對
    行情之認知、來源是否充裕等因素，異其標準，非可一概而
    論。販賣之所得、次數及利潤，除非被告丁○○、乙○○坦
    承犯行，且價量俱臻明確外，究難察得詳實內情，販賣之人
    從價差或量差中牟利之方式雖異，然其意圖營利而販賣則無
    二致，蓋毒品屬量微價高之物，販賣者皆有暴利可圖，茍非
    意圖販賣營利，焉有甘冒被處重刑而販賣毒品之理，遑論販
    賣之對象即黃進添、張家展、乙○○、余翹延、「阿明」、
    黃朝欽等人，並非被告丁○○或乙○○之至親好友，被告丁
    ○○確有販賣第一級毒品海洛因及第二級毒品甲基安非他命
    、被告乙○○確有販賣第二級毒品甲基安非他命、被告丁○
    ○、乙○○確有共同販賣第二級毒品甲基安非他命，均有營
    利之意圖，要無疑義。
(五)按證人之陳述有部分前後不符，或相互間有所歧異時，究竟
    何者為可採，法院仍得本其自由心證予以斟酌，非謂一有不
    符或矛盾，即應認其全部均為不可採信（最高法院74年台上
    字第1599號判例參照）。綜合上開證人證述及上開事證，堪
    認被告丁○○確有販賣海洛因、甲基安非他命予黃進添、乙
    ○○、張家展、余翹延等人之犯行，其中：
１、黃進添部分，迭據證人黃進添歷次證述明確，其部分細節雖
    有不同，但主要情節均相同，被告丁○○亦坦承曾有上開交
    易（僅辯稱為其調貨），堪認被告丁○○確有此部分犯行，
    至其次數，以黃進添所述之購買海洛因5次及購買甲基安非
    他命最低次數2次及價格每次1包1千元計算，為有利被告丁
    ○○之認定，合計販賣海洛因所得金額5千元，販賣甲基安
    非他命所得2千元。至證人黃進添雖於本院前審證稱：未曾
    向被告丁○○購買甲基安非他命等語，但卻又證稱：警詢、
    偵查當時記憶清楚，當時講的都實在等語，可見係時間久遠
    記憶不清，或係因被告丁○○在場而有所保留所致，應以其
    於警、偵、原審之證述為可採，附此敘明。
２、乙○○部分，迭據證人乙○○歷次證述明確，其部分細節雖
    有不同，但主要情節均相同，被告丁○○雖否認有此部分交
    易，辯稱是和乙○○合資購買，惟與證人乙○○所述明顯不
    符，所辯不足採信，堪認被告丁○○確有此部分犯行。至其
    次數，以乙○○所述之2次及金額5百元、1千元，各以1次計
    算，為有利被告丁○○之認定，合計販賣甲基安非他命所得
    金額為1千5百元。
３、余翹延部分，迭據證人余翹延上開歷次證述明確，其部分細
    節雖有不同，但主要情節均相同，被告丁○○亦坦承曾有上
    開交易（僅辯稱為其調貨），堪認被告丁○○確有此部分犯
    行。至其次數，購買甲基安非他命部分，以余翹延所述之最
    低次數3次，價格5百元2次，1千元1次計算，為有利被告丁
    ○○之認定，合計販賣甲基安非他命所得金額為2千元。關
    於購買海洛因部分，以余翹延所述之最低次數1次及價格5百
    元計算，為有利被告丁○○之認定，合計販賣海洛因所得金
    額為5百元。至證人余翹延雖嗣後改稱：是和丁○○一起買
    云云，揆諸上開其於警詢時及偵查中之供述、證人即被告乙
    ○○之證詞，可知應係事後翻異迴護被告丁○○之詞，不足
    採信，無從為被告丁○○有利之認定。
４、張家展部分，迭據證人張家展歷次證述明確，其部分細節雖
    有不同，但主要情節均相同，被告丁○○亦坦承曾與張家展
    有上開交易數次（海洛因部分3次、甲基安非他命部分10次
    ，並辯稱係為其調貨），被告丁○○所稱交易次數與證人張
    家展所述不同，顯係避重就輕之詞，不足採信，應以證人張
    家展所述為可採，堪認被告丁○○確有此部分犯行，至其次
    數，關於購買海洛因部分，以張家展所述之期間計算，最低
    係20週，每週以最低次數2次計算，合計40次，其中5次以最
    低價格2百元計算，其餘35次，以最低價格2千元計算，為有
    利被告丁○○之認定，合計販賣海洛因所得金額為7萬1千元
    。又關於購買甲基安非他命部分，以其所述之最低次數3次
    及價格5百元1次，2千元2次計算，為有利被告丁○○之認定
    ，合計販賣甲基安非他命所得金額為4千5百元。
５、被告丁○○與共同被告余翹延共同販賣第二級毒品甲基安非
    他命部分，以被告余翹延所述，以最低購買次數2次計算，
    及價格5百及1千元各1次計算，為有利丁○○之認定，合計
    販賣所得金額為1千5百元。
(六)被告乙○○確有販賣甲基安非他命予綽號「阿明」，及被告
    丁○○、乙○○確有共同販賣甲基安非他命予黃朝欽之犯行
    。其中：
１、「阿明」部分：業據被告乙○○於警詢時坦承曾有上開交易
    ，並有土造槍管半成品1枝扣案可證，堪認被告乙○○於警
    詢此部分之自白與事實相符，被告乙○○確有此部分犯行。
    至其販賣所得財物為上開土造槍管半成品1枝。被告乙○○
    嗣後改辯稱：該槍管是「阿明」寄放，當時是用紙包著，伊
    未打開，不知是槍管云云，選任辯護人亦辯護稱：被告乙○
    ○未有槍砲前科，不知該物品係槍管等語，惟查，一般人若
    受寄物品，自會詢問是何物品，或打開觀看以查是何物品，
    惟被告乙○○竟辯稱伊未詢問「阿明」，亦未打開來看，不
    知是槍管云云，顯悖於常理。再者，被告乙○○於警詢時已
    自承，「阿明」將改造槍管交給伊，代價就是以（甲基）安
    非他命換取，如果伊有錢組裝完成是想拿來防身……，至於
    改造槍管是伊拿可施用2次的 (甲基)安非他命給他，他才送
    給伊等語，顯然該槍管係其交付甲基安非他命予「阿明」之
    代價，自屬販賣無訛，其嗣後翻異前詞，顯係卸責之詞，不
    足採信。被告乙○○雖於本院前審供稱，所謂「阿明」之姓
    名為「陳志明」或「陳志銘」、現在監，不知其正確之年齡
    、住址等語，經被告乙○○及其辯護人請求及本院前審依職
    權調閱在監在押全國紀錄表、戶籍資料、口卡片、受刑人照
    片、出監或出監受刑人資料表等件，供被告乙○○指認可能
    之人，再經傳喚「陳志銘」或「陳志明」共計3人到庭，被
    告乙○○均指稱並非其所謂之「阿明」，已無從再調查其所
    謂之「阿明」究係何人，難以作為有利被告乙○○之認定。
２、黃朝欽部分：迭據證人黃朝欽證述明確，其所證部分細節雖
    有不同，惟主要情節均相同，被告丁○○亦坦承曾有上開交
    易（僅辯稱為其調貨），被告乙○○於警詢時亦坦承曾幫被
    告丁○○送甲基安非他命給他人，綽號「黑人」之黃朝欽曾
    透過伊買毒品等情，堪認被告丁○○、乙○○確有此部分犯
    行，至其次數，依證人黃朝欽所述，最低次數2次及價格均
    為5百元較有利於被告，惟其中1次係丁○○販入後自行販賣
    予黃朝欽，被告乙○○並未參與此部分販賣行為，故應認該
    次係丁○○自行販賣予黃朝欽，被告乙○○與丁○○共同販
    賣予黃朝欽之部分僅1次。
３、雖證人汪惠貞（乙○○之女友，綽號「小惠」）於93年2月
    12 日於警詢時證稱：（妳是否知道乙○○有在販賣毒品？
    ）伊是沒有聽說他在販賣毒品，但是伊知道有很多人會跟他
    要毒品。（跟乙○○要毒品的人是些什麼人？）伊不認識他
    們，他們都講綽號，伊搞不清楚。（乙○○是否曾提供毒品
    供妳吸食？）沒有，不過他常常跟伊說他那邊有，很多哦。
    （妳是否知道乙○○與丁○○有共同販賣毒品？）伊不知道
    ，但是他們最近鬧得不愉快，好像是為了錢的事情等語（93
    年度偵字第3776號偵查卷第35至36頁），於本院前審時亦結
    證稱：（乙○○有無販賣毒品？）伊不清楚，不知他的毒品
    來源等語（見本院更一審卷第二宗第三八頁），證人汪惠貞
    上開所證，對於本案之實際情形均不清楚，不足以作為有利
    或不利被告丁○○、乙○○之認定。
(七)以上被告丁○○自行販賣海洛因所得財物合計7萬6千5百元
    ，販賣甲基安非他命部分 (含與余翹延共同販賣甲基安非他
    命部分)所得財物合計1萬元零5百元。被告乙○○自行販賣
    甲基安非他命部分所得為土造槍管半成品1枝，被告丁○○
    、乙○○共同販賣甲基安非他命部分所得為5百元，均堪認
    定。被告丁○○、乙○○所辯未販賣毒品云云，應係事後卸
    責之詞，均不足採信。此部分事證明確，被告丁○○、乙○
    ○之犯行均堪認定。又被告丁○○請求傳訊證人詹盛清及警
    員蕭錦本、本院認核無必要，併為敘明。
(八)被告丁○○上開轉讓第一、二級毒品部分，除據被告丁○○
    於本院坦承屬實外，亦與證人余翹延、張家展、乙○○歷次
    證述之內容相符，被告丁○○此部分轉讓犯行亦堪認定。
三、比較新舊法部分：
    被告等行為後，刑法於94年2月2日修正公布，自95年7月1日
    起施行，修正後刑法第2條第1項規定：「行為後法律有變更
    者，適用行為時之法律。但行為後之法律有利於行為人者，
    適用最有利於行為人之法律。」茲就本案罪刑有關之新舊法
    比較如下：
  (一)本件被告等所犯毒品危害防制條例第4條第1、2項、第8條第
    1、2項，法定刑中得科或併科罰金刑，修正後刑法第33條第
    5款關於主刑罰金之規定為：「罰金：新台幣一千元以上，
    以百元計算。」與修正前之規定：「罰金：（銀元）一元以
    上。」之規定相較，修正後關於罰金刑之法定刑顯已提高，
    應以行為時之規定有利於被告等，依修正後刑法第2條第1項
    前段之規定，適用行為時之法律，即本件應適用修正前刑法
    第33條第5款有關罰金之規定。
  (二)新修正刑法已刪除第56條連續犯之規定，此刪除雖非犯罪構
    成要件之變更，然顯已影響刑罰之法律效果，仍屬法律有變
    更，經比較刑法修正前後關於得否成立連續犯之情形，應以
    修正前刑法較有利於被告。
  (三)被告行為後，新修正刑法刪除第55條關於牽連犯之規定，比
    較新舊法之規定，修正後之規定並非較有利於被告，依刑法
    第2條第1項之規定，應適用行為時之法律，即適用修正前刑
    法第55條牽連犯之規定。
  (四)被告行為後，刑法第28條於94年2月2日修正公布，並於95年
    7月1日施行，修正後刑法第28條規定：「二人以上共同『實
    行』犯罪之行為者，皆為正犯。」，與修正前第28條規定：
    「二人以上共同『實施』犯罪之行為者，皆為正犯。」，二
    者法律條文規定，形式有所變更，且修正後，剔除完全未參
    與犯罪相關行為之「實行」的「陰謀共同正犯」及「預備共
    同正犯」（即司法院31年9月9日院字第2404號），故有行為
    可罰性要件之實質變更，而有依刑法第2條第1項規定之法律
    變更之情事發生，惟本件被告二人參與者為構成要件事實行
    為，經比較本件法律適用之結論均屬一致，即不論適用修正
    前、後刑法第28條之規定，本件被告均成立共同正犯，新法
    未對行為人有利，故依刑法第2條第1項前段之規定，應適用
    修正前刑法第28條之規定。
  (五)又查被告行為時，刑法第四十七條原規定「受有期徒刑之執
    行完畢，或受無期徒刑或有期徒刑一部之執行而赦免後，五
    年以內再犯有期徒刑以上之罪者，為累犯，加重本刑至二分
    之一」，行為後，刑法第四十七條第一項則修正為「受徒刑
    之執行完畢，或一部之執行而赦免後，五年以內故意再犯有
    期徒刑以上之罪者，為累犯，加重本刑至二分之一」，新舊
    法就累犯之要件，因此有所變動，自屬法律有變更，而非僅
    屬文字修正，則本件被告故意犯罪行為後，法律既有變更，
    應依刑法第二條第一項規定，比較新舊法規定結果，本件被
    告均成立累犯，新法未對行為人有利，而應依刑法第二條第
    一項前段之規定適用舊法之規定。
  (六)刑法第64條第2項關於死刑之減輕，由原定：「死刑減輕者
    ，為無期徒刑，或為15年以下12年以上有期徒刑。」修正為
    ：「死刑減輕者，為無期徒刑。」經比較修正前後之規定，
    應以修正前刑法較有利於被告。又刑法第65條第2項關於無
    期徒刑之減輕，由原定：「無期徒刑減輕者，為7年以上有
    期徒刑」修正為：「無期徒刑減輕者，為20年以下15年以上
    有期徒刑。」經比較修正前後之規定，亦應以修正前刑法較
    有利於被告。
  (七)另修正前刑法第51條規定：「數罪併罰，分別宣告其罪之刑
    ，依左列各款定其應執行者：」其中第5款規定：「宣告多
    數有期徒刑者，於各刑中之最長期以上，各刑合併之刑期以
    下，定其刑期。但不得逾二十年。」修正後刑法第51條第5
    款規定：「宣告多數有期徒刑者，於各刑中之最長期以上，
    各刑合併之刑期以下，定其刑期。但不得逾三十年。」比較
    結果，修正後刑法並非較有利於行為人，依刑法第2條第1項
    前段之規定，仍應依修正前刑法，定其應執行之刑。
四、按海洛因、甲基安非他命係毒品危害防制條例所定之第一、
    二級毒品，均不得非法販賣、轉讓。核被告丁○○所為，係
    犯毒品危害防制條例第4條第1項販賣第一級毒品海洛因罪、
    同條例第4條第2項販賣第二級毒品甲基安非他命罪、同條例
    第8條第1項轉讓第一級毒品海洛因罪，及同條例8條第2項轉
    讓第二級毒品甲基安非他命罪；被告乙○○所為，係犯毒品
    危害防制條第4條第2項販賣第二級毒品甲基安非他命罪。被
    告丁○○、乙○○分別為供販賣、轉讓第一、二級毒品而持
    有該毒品之低度行為，應為販賣、轉讓之高度行為所吸收，
    不另論罪。被告丁○○、乙○○2人關於如附表二犯罪事實
    販賣第二級毒品甲基安非他命予黃朝欽一次部分，及被告
    丁○○、余翹延2人關於如附表二犯罪事實及販賣第二
    級毒品甲基安非他命予黃進添、乙○○各一次部分，彼此間
    有犯意聯絡及行為分擔，均各為共同正犯（公訴意旨認同案
    被告余翹延及丁○○就關於綽號「阿明」以土造槍管半成品
    1 枝向被告乙○○購買甲基安非他命部分之犯行，有犯意聯
    絡及行為分擔，尚有未洽）。被告丁○○先後多次販賣、轉
    讓第一、二級毒品海洛因、甲基安非他命犯行，時間緊接，
    基本犯罪構成要件相同，顯係各基於概括犯意反覆為之，均
    為連續犯，應各依連續犯之規定，論以一罪，且因其轉讓第
    一、二級毒品海洛因及甲基安非他命予余翹延、轉讓第二級
    毒品予乙○○，有部分係其指示余翹延、乙○○代為交付其
    販賣安非他命予買方之報酬，兩罪間有方法結果之牽連關係
    ，應從一重之連續販賣第二級毒品罪處斷，並加重其刑 (連
    續販賣第二級毒品罪，其法定刑為無期徒刑部分，不得加重
    ）。被告乙○○先後2次販賣第二級毒品甲基安非他命犯行
    ，時間緊接，基本犯罪構成要件相同，顯係基於概括之犯意
    反覆為之，為連續犯，應依連續犯之規定，論以一販賣第二
    級毒品罪，並加重其刑（連續販賣第二級毒品罪，其法定刑
    為無期徒刑部分，不得加重）。被告丁○○、乙○○均有如
    犯罪事實欄所載前科並已執行完畢，有臺灣高等法院被告前
    案紀錄表在卷可稽，其2人於5年以內再犯有期徒刑以上之罪
    ，均為累犯，應各依刑法第47條規定，遞加重其刑（被告丁
    ○○所犯連續販賣第一級毒品罪，其法定刑為死刑或無期徒
    刑部分，及被告丁○○、乙○○所犯連續販賣第二級毒品罪
    ，其法定刑為無期徒刑部分，均不得加重）。公訴人雖未敘
    及被告丁○○販賣安非他命予乙○○部分及轉讓海洛因、安
    非他命等部分之事實，惟上開部分分別與被告丁○○連續販
    賣第二級毒品犯行、及轉讓第一、二級毒品犯行間，有連續
    犯之裁判上一罪關係，均為起訴效力所及，本院自應併予審
    判，併此敘明。又被告二人販賣第一級毒品海洛因、第二級
    毒品甲基安非他命犯行之對象最多者共僅為五人，販賣毒品
    數量尚屬非甚為鉅大，彼等二人販賣次數亦屬有限，彼等二
    人之危害性犯罪情節較諸大量走私進口或長期販賣鉅量毒品
    之大盤毒販仍有所差異，對社會治安及國民健康之危害程度
    尚非屬甚為嚴重，本案衡情如量處最低法定刑度，尚屬過重
    ，是被告二人上開販賣海洛因、甲基安非他命之犯行，於其
    犯罪之客觀情狀，認有應予以憫恕之處，爰依刑法第59條之
    規定，對被告二人均酌減其刑。
五、原審認上訴人罪證明確，予以論罪科刑，固非無見，惟查，
    (一)原審對被告丁○○、乙○○僅犯有前揭犯罪事實欄所示之
    販賣第二級毒品甲基安非他命犯行，原判決疏未詳予勾稽，
    認被告丁○○、乙○○另有販賣甲基安非他命予綽號「阿明
    」、「阿奇」、「阿圳」、「小涵」及其他不詳姓名者，容
    有未洽；(二)原審就被告丁○○上開轉讓第一、二級毒品部分
    ，未認定與其所犯販賣第二級毒品部分有牽連犯之裁判上一
    罪之關係，亦有未洽。(三)原審就共同正犯之犯罪所得未諭知
    連帶沒收及抵償情形，而係就全體共同正犯之總所得，對各
    該共同正犯分別重複諭知沒收及抵償，亦有未合，詳如後述
    理由六之。被告丁○○、乙○○上訴意旨以否認販賣第一
    、二級毒品犯行，分別指摘原判決各該部分不當，雖均無理
    由，惟原判決既有上開可議之處，自應由本院將此部分撤銷
    改判。爰分別審酌被告丁○○、乙○○年輕體健，明知毒品
    有害身心健康，竟分別販賣第一級毒品海洛因及第二級毒品
    甲基安非他命獲利，危害社會秩序，及渠等之犯罪動機、方
    法暨犯後否認犯行之態度等一切情狀，分別量處如主文第2
    、3項所示之刑，被告丁○○部分並定其應執行之刑。
六、扣案如附表一編號１所示之第二級毒品甲基安非他命4包
    （毛重合計約3.3公克），為被告丁○○所有，為警當場查
    獲之毒品，應依同條例第18條第1項前段規定，宣告沒收銷
    燬之。本案扣案如附表一編號２、３之分裝毒品海洛因及
    甲基安非他命之夾鏈袋七個、吸管杓子一支，附表一編號４
    之聯絡販賣毒品海洛因及甲基安非他命之手機一具（犯罪事
    實二、三），附表一編號５之聯絡販賣毒品甲基安非他命之
    手機二具（犯罪事實三），分屬被告丁○○、乙○○所有，
    係分供被告丁○○、乙○○販賣毒品海洛因、甲基安非他命
    所用之工具，均應依同條例第十九條第一項沒收。次按毒
    品危害防制條例第19條第1項固規定「犯第4條至第9條、第
    12 條、第13條或第14條第1項、第2項之罪者，其供犯罪所
    用或因犯罪所得之財物，均沒收之，如全部或一部不能沒收
    時，追徵其價額或以其財產抵償之」。但共同正犯之犯罪所
    得為現款時，因係合併計算，且於全部或一部不能沒收時，
    以其財產抵償之，為避免執行時發生重複沒收、抵償之情形
    ，故各共同正犯之間係採連帶沒收主義，於裁判時僅諭知連
    帶沒收，不得就全體共同正犯之總所得，對各該共同正犯分
    別重複諭知沒收（最高法院95年度臺上字第6051號判決要旨
    參照）。被告二人販賣第1級毒品海洛因及及第2級毒品甲基
    安非他命之所得，分別如附表二及三所示之已扣案及未扣案
    財物，應如主文所示，依同條例第十九條第一項之規定宣告
    沒收、抵償情形。至於在車牌號碼PM-9148號自用小客車
    內扣得不明粉末1小包（淨重0.22公克），未發現法定毒品
    成分，查無證據足以證明與本案有何關係，無從於本案沒收
    。至於在被告乙○○住處扣得之海洛因1小包（淨重0.01公
    克）、吸食器1組、注射針筒1支，顯係供被告乙○○施用之
    物，與本案無關，依據沒收之從刑應附隨主刑原則，亦無從
    於本案沒收，併此敘明。
七、公訴意旨另以：被告丁○○、乙○○另共同基於販賣第二級
    毒品甲基安非他命之概括犯意聯絡，自92年11月28日起至93
    年2月1日止，在彰化縣埔心鄉○○路與中正路279巷口處，
    由被告乙○○先後介紹綽號「阿明」、「阿奇」、「阿圳」
    及「小涵」等人陸續向被告丁○○購買甲基安非他命數次，
    因認被告2人此部分亦涉犯毒品危害防制條例第4條第2項販
    賣第二級毒品罪嫌云云。惟按犯罪事實應依證據認定之，無
    證據不得認定犯罪事實；又被告或共犯之自白，不得作為有
    罪判決之唯一證據，仍應調查其他必要之證據，以察其是否
    與事實相符，刑事訴訟法第154條第2項、第156條第2項分別
    定有明文。次按刑事訴訟法第161條已於91年2月8日修正公
    布，其第1項規定：檢察官就被告犯罪事實，應負舉證責任
    ，並指出證明之方法。因此，檢察官對於起訴之犯罪事實，
    應負提出證據及說服之實質舉證責任。倘其所提出之證據，
    不足為被告有罪之積極證明，或其指出證明之方法，無從說
    服法院以形成被告有罪之心證，基於無罪推定之原則，自應
    為被告無罪判決之諭知（最高法院92年臺上字第128號判例
    參照）。公訴人認被告2人此部分亦涉犯販賣第2級毒品罪嫌
    ，無非以被告乙○○之供述為其論據。訊據被告2人均堅決
    否認此部分販賣甲基安非他命犯行，再查，公訴人所指由被
    告乙○○先後介紹綽號「阿明」、「阿奇」、「阿圳」及「
    小涵」等人向被告丁○○購買甲基安非他命數次部分，僅有
    共同被告乙○○之自白，公訴人未提出其他證據，且僅有綽
    號，亦無法得知真實姓名及地址以供查證，本院亦查無其他
    積極證據，足以佐證被告乙○○此部分自白之真實性，揆諸
    上開說明，自不能以此即認定被告2人此部分犯行，此部分
    本應為被告2人無罪之諭知，惟因與其2人上開販賣第二級毒
    品部份，有修正前連續犯之裁判上一罪關係，爰不另為無罪
    之諭知，附此敘明。
據上論斷，應依刑事訴訟法第369條第1項前段、第364條、第299
條第1項前段，毒品危害防制條例第4條第1項、第2項、第8條第
1、2項、第18條第1項前段、第19條第1項，刑法第11條前段、第
2條第1項前段、修正前第28條、修正前第56條、修正前第47 條
第1項、修正前第55條、修正前第51條第5款、第59條、罰金罰鍰
提高標準條例第1條前段，判決如主文。
本案經檢察官甲○○到庭執行職務。
中    華    民    國    97    年    7     月    1     日
            刑事第二庭  審判長法  官  李  璋  鵬
                              法  官  胡  忠  文
                              法  官  蕭  錦  鍾
上列正本證明與原本無異。
如不服本判決應於收受本判決後10日內向本院提出上訴書狀，其
未敘述上訴理由者，並得於提起上訴後10日內向本院補提理由書
狀（均須按他造當事人之人數附繕本）「切勿逕送上級法院」。
                              書記官  蕭  訓  慧
中    華    民    國    97    年    7     月    1     日
毒品危害防制條例第4條
製造、運輸、販賣第一級毒品者，處死刑或無期徒刑；處無期徒
刑者，得併科新臺幣1千萬元以下罰金。
製造、運輸、販賣第二級毒品者，處無期徒刑或7年以上有期徒
刑，得併科新臺幣7百萬元以下罰金。
製造、運輸、販賣第三級毒品者，處5年以上有期徒刑，得併科
新臺幣5百萬元以下罰金。
製造、運輸、販賣第四級毒品者，處3年以上10年以下有期徒刑
，得併科新臺幣3百萬元以下罰金。
製造、運輸、販賣專供製造或施用毒品之器具者，處1年以上7年
以下有期徒刑，得併科新臺幣1百萬元以下罰金。
前五項之未遂犯罰之。
毒品危害防制條例第8條
轉讓第一級毒品者，處1年以上7年以下有期徒刑，得併科新臺幣
1百萬元以下罰金。
轉讓第二級毒品者，處6月以上5年以下有期徒刑，得併科新臺幣
70萬元以下罰金。
轉讓第三級毒品者，處3年以下有期徒刑，得併科新臺幣30萬元
以下罰金。
轉讓第四級毒品者，處1年以下有期徒刑，得併科新臺幣10萬元
以下罰金。
前四項之未遂犯罰之。
轉讓毒品達一定數量者，加重其刑至二分之一，其標準由行政院
定之。
附表一：
１、甲基安非他命4包（毛重合計3.3公克）。
２、空塑膠夾鍊袋7個。
３、吸管杓子1支。
４、被告丁○○行動電話（0000000000號）1具。
５、被告乙○○所有之行動電話2具（門號分別為0000000000、
    0000000000號）
附表二：被告販賣毒品所得情形
┌───────────┬────────────┬──────────────┐
│                      │ 事                實   │ 不   法   所   得          │
├───────────┼────────────┼──────────────┤
│犯罪事實            │ 丁○○於93年1、2月間某 │ 每次1000元，共5次，合計5千 │
│                      │ 日起至2月11日止，販賣第│ 元。                       │
│                      │ 一級毒品海洛因予黃進添 │                            │
│                      │ 。                     │                            │
├───────────┼────────────┼──────────────┤
│犯罪事實            │ 丁○○於93年1、2月間某 │ 每次1000元，共1次，合計1千 │
│                      │ 日起至2月11日止，販賣第│ 元。                       │
│                      │ 二級毒品安非他命予黃進 │                            │
│                      │ 添。                   │                            │
├───────────┼────────────┼──────────────┤
│犯罪事實            │ 丁○○、余翹延於93年1、│每次1000元，共1次，合計1千元│
│                      │ 2月間某日起至2月11日止 │。                          │
│                      │ ，販賣第二級毒品安非他 │                            │
│                      │ 命予黃進添。           │                            │
├───────────┼────────────┼──────────────┤
│犯罪事實            │丁○○於93年1月底某日至2│每次1000元，共1次，合計1千元│
│                      │月間某日止，販賣第二級毒│。                          │
│                      │品安非他命予乙○○。    │                            │
├───────────┼────────────┼──────────────┤
│犯罪事實            │丁○○、余翹延於93年1月 │每次500元，共1次，合計5百元 │
│                      │底某日至2月間某日止，販 │。                          │
│                      │賣第二級毒品安非他命予張│                            │
│                      │進松。                  │                            │
├───────────┼────────────┼──────────────┤
│犯罪事實            │丁○○於92年底某日販賣第│ 每次500元，共2次，合計1000 │
│                      │二級毒品安非他命予余翹延│ 元。每次1000元，共1 次, 合 │
│                      │。                      │ 計1000元。總計2千元。      │
│                      │                        │                            │
├───────────┼────────────┼──────────────┤
│犯罪事實            │丁○○於93年初某日販賣第│每次500元，共1次，合計5百元 │
│                      │一級毒品海洛因予余翹延。│。                          │
├───────────┼────────────┼──────────────┤
│犯罪事實            │丁○○於93年1月21日至93 │每次200元，共5次，合計1千元 │
│                      │年6月13日，販賣第一級毒 │。每次2000元，共35次，合計7 │
│                      │品海洛因予張家展 。     │萬元。總計7萬1千元。        │
│                      │                        │                            │
├───────────┼────────────┼──────────────┤
│犯罪事實            │丁○○於93年6月初至6月11│每次2000元，共2次，合計4千元│
│                      │日止，販賣第二級毒品安非│。每次500元，共1次合計5百元 │
│                      │他命與張家展。          │。總計4千5百元              │
├───────────┼────────────┼──────────────┤
│犯罪事實            │丁○○於92年11月某日至93│ 每次500元，共1次，合計5百元│
│                      │年1月19日，販賣第二級毒 │ 。                         │
│                      │品安非他命予黃朝欽。    │                            │
├───────────┼────────────┼──────────────┤
│犯罪事實            │丁○○、乙○○於92年11月│ 每次500元，共1次，合計5百元│
│                      │某日至93年1月19日，販賣 │ 。                         │
│                      │第二級毒品安非他命予黃朝│                            │
│                      │欽。                    │                            │
├───────────┼────────────┼──────────────┤
│犯罪事實            │乙○○於93年1月中旬販賣 │ 土造槍管半成品一枝。       │
│                      │第二級毒品安非他命予阿明│ （已扣案）                 │
│                      │。                      │                            │
└───────────┴────────────┴──────────────┘
附表三：被告如附表二販賣毒品所得應宣告沒收、抵償情形
一、丁○○
(一)販賣第一級毒品部分：
  單獨販賣第一級毒品，所得新台幣7萬6千5百元均沒收，如全
  部或一部不能沒收時，以其財產抵償之。（犯罪事實）
(二)販賣第二級毒品部分：
１、單獨販賣第二級毒品，所得新台幣9千元均沒收，如全部或
    一部不能沒收時，以其財產抵償之。（犯罪事實
    ）
２、就與余翹延共同犯罪所得新台幣1千5百元連帶沒收之，如全
    部或一部不能沒收時，以其等財產連帶抵償之。（犯罪事實
    ）
３、就與乙○○共同犯罪所得新台幣5百元連帶沒收之，如全部
    或一部不能沒收時，以其等財產連帶抵償之。（犯罪事實
    ）
二、乙○○販賣第二級毒品部分：
１、單獨販賣第二級毒品，已扣案所得土造槍管半成品1支沒收
    。（犯罪事實）
２、就與丁○○共同犯罪所得新台幣5百元連帶沒收之，如全部
    或一部不能沒收時，以其等財產連帶抵償之。（犯罪事實
    ）


司法院資訊處製作；財團法人民間司法改革基金會備份。
